臺灣高等法院花蓮分院刑事判決　　　　 96年度上訴字第284號
上　訴　人
即　被　告　甲○○
指定辯護人　陳清華律師
上列上訴人因偽造有價證券等案件，不服臺灣臺東地方法院95年
度訴字第261號，中華民國96年8月14日第一審判決（起訴案號：
臺灣臺東地方法院檢察署94年度偵字第1317號），提起上訴，本
院判決如下：
    主      文
原判決撤銷。
甲○○連續意圖供行使之用，而偽造有價證券，處有期徒刑壹年
陸月，減為有期徒刑玖月。如附表所示之支票肆紙沒收。
    事實及理由
一、本案經本院審理結果，認第一審以上訴人即被告甲○○基於
    概括犯意，連續犯刑法第349條第1項收受贓物罪、第201條
    第1項偽造有價證券、第339條第1項詐欺取財三罪，並有方
    法結果之牽連關係，而依修正前刑法第55條後段、第56條規
    定，從一重論處連續偽造有價證券罪，除後述撤銷改判外，
    認事用法均無不當，並引用第一審判決書記載之事實、證據
    及理由（如附件）。
二、被告對於偽造附表所示支票4紙，交付他人調借現金或抵付
    貨款等犯罪事實坦承不諱，對卷附證據之證據能力亦不爭執
    ，但以業已歸還票款予收受附表支票之黃蘭鎮、陳英美、蔣
    明恩等人，對於金融交易危害甚輕，應有可憫怒之處，且其
    目前有正當工作，原審判量刑度過重為由，提起上訴，請求
    從輕量刑並予緩刑之宣告。辯護意旨亦以：被告上訴後，已
    坦承犯行俯首認罪，並與部分被害人達成和解賠償損失，附
    表支票發票人上昇福汽車修配廠之負責人亦因及時掛失止付
    並未造成實質損失，同意既往不究，予被告改過自新機會，
    請求念及被告一時失慮，鑄下大錯，情堪憫怒，從輕量刑，
    以啟自新等語。
三、原審以被告事證明確，而予論科，固非無見。惟被告上訴後
    ，業已歸還持票人陳英美、陳智乾先前之借款，另附表支票
    發票人上昇福興業有限公司（上昇福汽車修配廠）因及時掛
    失止付未造成實質損失，該公司負責人陳國連亦因被告登門
    道歉，同意對被告既往不究，而均簽署和解書在卷可憑。本
    院審酌被告犯罪時未掩飾身分，其持附表偽造之支票向陳智
    乾、黃培峰、蔣明恩、陳英美等人擔保借款或抵付貨款，最
    末之持票人可得以循線追討票款債務，被告無非欲達到延後
    給付抒解經濟之困，對於金融交易秩序之危害尚輕，且被告
    犯後主動與被害人連繫，賠償渠等損失或求得原諒，態度亦
    為良好，如處以法定最低度之刑，猶嫌過重，爰依刑法第59
    條規定，減輕其刑（刑法第59條規定於被告行為後，業經修
    正，並自95年7月1日起施行，但該條僅就刑之酌減審認標準
    見解明文化之修正，非屬法律之變更），量處如主文所示之
    刑期。原審未及審酌被告犯罪後積極彌補被害人損失乙情，
    被告執以上訴求為從輕量刑，為有理由。又被告犯罪之時間
    ，係在96年4月24日之前，符合中華民國九十六年罪犯減刑
    條例第2條所定之減刑條件，應依該條例第2條第1項第3款規
    定，減其宣告刑2分之1，爰依法遞減其刑。
四、被告另求為緩刑宣告，本院斟酌被告上訴後仍否認對附表支
    票為贓物之認識，且僅與部分之收票人達成和解，於上訴狀
    及本院準備期日浮誇已歸還黃蘭鎮（陳智乾之後手）、陳英
    美、蔣明恩等人之票款（實則被告仍連絡蔣明恩無著），被
    告所為犯罪，尚不宜予緩刑之宣告，附此敘明。
五、據上論結，應依刑事訴訟法第369條第1項前段、第373條、
    第364條、第299條第1項前段，刑法第59條，判決如主文。
本案經檢察官乙○○到庭執行職務。
中　　華　　民　　國　　96　　年　　12　　月　　7 　　日
　　　　　　　　　審判長　法　官  謝志揚
　　　　　　　　  　　　  法　官  賴淳良
　　　　　　　　　　　　  法　官  劉雪惠
以上正本證明與原本無異。
如不服本判決，應於送達後十日內，向本院提出上訴狀。其未敘
述理由者，並應於提出上訴狀後十日內向本院補提理由狀 (須附
繕本)。
                          書記官  李德霞
中　　華　　民　　國　　96　　年　　12　　月　　7 　　日
附錄：本案論罪科刑法條全文
中華民國刑法第201條第1項
意圖供行使之用，而偽造、變造公債票、公司股票或其他有價證
券者，處3年以上10年以下有期徒刑，得併科3000元以下罰金。
中華民國刑法第339條第1項
意圖為自己或第三人不法之所有，以詐術使人將本人或第三人之
物交付者，處5年以下有期徒刑、拘役或科或併科1000元以下罰
金。
中華民國刑法第349條第1項
收受贓物者，處3年以下有期徒刑、拘役或5百元以下罰金。搬運
、寄藏、故買贓物或為牙保者，處5年以下有期徒刑、拘役或科
或併科1千元以下罰金。
因贓物變得之財物，以贓物論。
附表：
┌──┬─────┬──────┬─────┬───────┐
│編號│支票號碼  │發票日期    │面額      │付款人        │
│    │          │(民國)      │(新臺幣)  │              │
├──┼─────┼──────┼─────┼───────┤
│ 1. │TCA0000000│93年4月4日  │136,400元 │臺中商業銀行臺│
│    │          │            │          │中分行        │
├──┼─────┼──────┼─────┼───────┤
│ 2. │TCA0000000│93年4月7日  │25,000元  │臺中商業銀行臺│
│    │          │            │          │中分行        │
├──┼─────┼──────┼─────┼───────┤
│ 3. │TCA0000000│93年5月2日  │110,000元 │臺中商業銀行臺│
│    │          │            │          │中分行        │
├──┼─────┼──────┼─────┼───────┤
│ 4. │TCA0000000│93年5月10日 │110,000元 │臺中商業銀行臺│
│    │          │            │          │中分行        │
└──┴─────┴──────┴─────┴───────┘
